【裁判字號】    97,易,674
【裁判日期】    970918
【裁判案由】    竊盜
【裁判全文】
臺灣雲林地方法院刑事判決               97年度易字第674號
公  訴  人  臺灣雲林地方法院檢察署檢察官
被      告  乙○○
                    （另案於臺灣雲林第二監獄執行中）
上列被告因竊盜案件，經檢察官提起公訴（97年度偵字第3212號
），本院判決如下：
    主  文
乙○○共同犯竊盜罪，累犯，處有期徒刑陸月。又犯竊盜罪，累
犯，處有期徒刑拾月。應執行有期徒刑壹年貳月。
    犯 罪 事 實
一、乙○○前因違反毒品危害防制條例及搶奪等案件，分別經臺
    灣高雄地方法院及本院判處有期徒刑7 月、8 月、7 月、7
    月、10月確定，嗣因中華民國96年罪犯減刑條例實施，經依
    法減刑後，定執行刑為7 月、6 月15日、5 月，接續執行後
    ，於民國96年11月25日縮刑期滿執行完畢。竟不知警惕，仍
    為下列行為：
（一）97年6 月19日上午9 時30分許，江國豪（已歿，檢察官已
      另為不起訴處分）騎乘未懸掛車牌之機車搭載乙○○，行
      經雲林縣土庫鎮○○路1 之6 號老人會館旁空地，因見丙○○於該處放置大批鐵管，認有機可趁，竟共同基於意圖
      為自己不法所有之犯意聯絡，由乙○○以徒手方式，竊取
      丙○○所有之鐵管25支，江國豪則在旁伺機接應，得手後
      ，2 人將竊得之鐵管放置在機車腳踏板上，共同載往雲林
      縣土庫鎮聯美大橋往下庄方向路旁草叢中藏置。同日下午
      1 時許，乙○○、江國豪共乘上開機車再次行經前述老人
      會館時，巧遇丙○○，因丙○○透過監視器已查知乙○○
      、江國豪行竊鐵管，乃當場加以質問，乙○○始坦承竊取
      鐵管，並應丙○○要求，將竊得之鐵管載回原處歸還。
（二）97年6 月19日下午，乙○○將上開鐵管運載回原處放置後
      ，竟另行起意，意圖為自己不法所有，於同日下午3 時50
      分許，在上開老人會館車棚內，以徒手方式，竊取甲○○
      所有之腳踏車1 輛，得手後據為己有，並騎乘前往丙○○
      住處，告以業將鐵管載返原處。嗣於同日下午4 時許，乙○○自丙○○住處離去，行經雲林縣土庫鎮○○路與文化
      路口時，因另案通緝，為警逮捕並查獲上情。
二、案經雲林縣警察局虎尾分局報告臺灣地方法院檢察署檢察官
    偵查起訴。
    理  由
一、訊據被告乙○○固坦承上開與江國豪共同竊取丙○○鐵管之
    事實，惟矢口否認竊取甲○○之腳踏車，辯稱：腳踏車是在
    被警查獲前不到半小時，在某網咖向不知名的國生中借的云
    云。然查：
（一）被告於警訊中已自陳：腳踏車是於97年6 月19日下午15時
      50分許，在老人會館前涼亭旁的車棚竊取，不知道失主為
      誰等詞（警卷第2 頁）。
（二）嗣於同日晚間經移送臺灣雲林地方法院檢察署檢察官偵訊
      時，被告即改稱：「是我跟一個小朋友借的，我不知道那
      個小朋友叫什麼名字，我跟他說我會牽回老人會館」、「
      那個小朋友十幾歲，大概是國中生，是那個小朋友騎到老
      人會館，我跟他借的」、「警察抓到的前十分鐘借的」、
      「當時在車棚那裡只有我跟那個小朋友」（偵卷第10頁、
      第11頁），被告翻異警訊之自白，並明確陳稱，腳踏車是
      於警察查獲前十分鐘，在老人會館車棚，向不知名的國中
      生所借云云。
（三）嗣因被告否認犯罪，檢察官於是傳訊被害人甲○○到庭命
      與被告對質，甲○○於偵查中證稱：他是下午3 點多騎腳
      踏車到老人會館，4 點多出來就發現腳踏車不見了等情（
      偵卷第17頁）。乃被告聽取甲○○之證詞後，竟又改稱：
      腳踏車是當日下午1 點多，在與老人會館同一條路上的網
      咖跟小朋友借的云云（偵卷第17頁、第18頁），又將自己
      在第一次在偵查中所堅稱的借車時間與地點作了不同的陳
      述，以避免與甲○○所述的失車時間、地點相符，被告企
      圖脫免卸責，而為前後矛盾之供述，灼然可見。
（四）再者，腳踏車屬於一般人常用之交通工具，實無可能騎乘
      外出後，又任意借給毫無認識之人使用，而自陷於無交通
      工具之窘境。況且果若被告並無竊取腳踏車，而真係向他
      人借用，其既已與出借人約定，使用後將腳踏車牽回老人
      會館，則於為警查獲之初，大可表明原係借用，要求將腳
      踏車運返現場，即可遇見出借之人，甚或帶同員警前往借
      車現場附近，查訪當時出借腳踏車之人，乃被告均捨此不
      為，反為自白竊盜之供述，事後又以虛構無法查察之人物
      脫詞卸責，並隨證人之證詞而翻異前供，足認其所辯均屬
      虛偽，並無足採信。
（五）此外復有被害人丙○○、甲○○警訊之指訴及2 人所出具
      之贓物認領保管單、現場及蒐證相片等在卷可為佐證，被
      告上開2 次竊盜犯行應可認定。
二、核被告乙○○所為，竊取丙○○所有鐵管及甲○○所有腳踏
    車之行為，均係犯刑法第320 條第1 項之普通竊盜罪。被告
    就竊取丙○○所有鐵管部分，與江國豪有犯意聯絡及行為分
    擔，均為共同正犯。又所犯上開2 次竊盜行為，犯意各別，
    行為不同，應分論併罰。再被告前因違反毒品危害防制條例
    及搶奪等案件，分別經臺灣高雄地方法院及本院判處有期徒
    刑7 月、8 月、7 月、7 月、10月確定，嗣因中華民國96年
    罪犯減刑條例實施，經依法減刑後，定執行刑為7 月、6 月
    15日、5 月，接續執行後，於96年11月25日縮刑期滿執行完
    畢，此有臺灣高等法院被告前案紀錄表在卷可稽，其於受徒
    刑之執行完畢後，5 年以內故意再犯本件有期徒刑以上之罪
    ，均為累犯，皆應依刑法第47條第1 項規定加重其刑。本院
    審酌被告前已有多次財產犯罪之不良素行，受惠於減刑條例
    之實施而仍無所警惕，年輕力壯不知以正途取財，及其於本
    件犯罪所使用之手段尚屬平和，於竊取丙○○鐵管後，已返
    還被害人，對被害人產生之危害非深，且犯罪後均坦承犯行
    ，另於竊取甲○○所有腳踏車部分，雖於警訊中坦承，然其
    後多次飾詞狡辯，犯後態度顯然不佳等一切情狀，分別量處
    如主文所示之刑，並定其應執行之刑。
據上論斷，應依刑事訴訟法第299 條第1 項前段，刑法第28條、
第320 條第1 項、第47條第1 項、第51條第5 款，刑法施行法第
1條 之1 第1 項、第2 項前段，判決如主文。
本案經檢察官丁○○到庭執行職務
中    華    民    國    97    年    9     月    18    日
                  刑事第二庭    法  官  劉  國  賓
以上正本證明與原本無異。
如不服本判決，應於判決送達後10日內，向本院提出上訴狀。
                                書記官  魏  輝  碩
中    華    民    國    97    年    9     月    18    日
中華民國刑法第320條第1項
（普通竊盜罪、竊佔罪）
意圖為自己或第三人不法之所有，而竊取他人之動產者，為竊盜
罪，處5 年以下有期徒刑、拘役或 5 百元以下罰金。
意圖為自己或第三人不法之利益，而竊佔他人之不動產者，依前
項之規定處斷。
前二項之未遂犯罰之。


司法院資訊處製作；財團法人民間司法改革基金會備份。
